臺灣板橋地方法院刑事判決　　　　　　　96年度訴字第3065號
公　訴　人　臺灣板橋地方法院檢察署檢察官
被　　　告　乙○○
上列被告因違反著作權法等案件，經檢察官提起公訴（95年度偵
字第26833 號），被告於準備程序中就被訴事實為有罪之陳述，
經告知簡式審判程序之旨，並聽取當事人之意見後，本院合議庭
裁定由受命法官獨任進行簡式審判程序，並判決如下：
    主      文
乙○○意圖銷售而擅自以重製於光碟之方法侵害他人之著作財產
權，處有期徒刑捌月，減為有期徒刑肆月，如易科罰金，以新臺
幣壹仟元折算壹日，緩刑貳年。
扣案之銷貨明細單壹紙、盜版真三國無雙肆本、盜版光碟片伍拾
陸片、ＤＣＤ空白光碟片柒拾玖片、棉套貳包、帳冊貳本、彩色
封面目錄玖本、ＰＳ２目錄本及電腦主機壹台均沒收。
    事實及理由
一、本件犯罪事實及證據，除犯罪事實更正：為警查扣之盜版光
    碟片之數量為「56片」（起訴書誤繕為1 批）；並補充證據
    ：告訴代理人甲○○於警詢時之指訴及現場圖1 紙、原版光
    碟資料1 件外，均引用如附件起訴書之記載。
二、論罪科刑：
  (一)核被告乙○○所為，係犯商標法第82條販賣仿冒商標商品罪
    及著作權法第91條第3 項、第2 項之意圖銷售而擅自以重製
    於光碟之方法侵害他人之著作財產權罪。
  (二)被告所犯明知係侵害著作權之光碟重製物而散布之低度行為
    ，為意圖銷售而擅自以重製於光碟之方法侵害他人著作財產
    權之高度行為所吸收，不另論罪（最高法院95年度臺上字第
    1812號判決意旨參照）。
  (三)又按刑事法若干犯罪行為態樣，本質上原具有反覆、延續實
    行之特徵，立法時既予特別歸類，定為犯罪構成要件之行為
    要素，則行為人基於概括之犯意，在密切接近之一定時、地
    持續實行之複次行為，倘依社會通念，於客觀上認為符合一
    個反覆、延續性之行為觀念者，於刑法評價上，即應僅成立
    一罪。學理上所稱「集合犯」之職業性、營業性或收集性等
    具有重複特質之犯罪均屬之，例如經營、從事業務、收集、
    販賣、製造、散布等行為概念者是（最高法院95年度臺上字
    第1079號判決意旨參照）。是以，被告未得商標權人同意，
    於同一商品使用相同之註冊商標之商品而販賣之行為，及意
    圖銷售而擅自以重製於光碟之方法侵害他人之著作財產權之
    行為具有不斷反覆實施之特性，應認屬集合犯行為，自應論
    以一罪。
  (四)按行為後法律有變更者，適用行為時之法律。但行為後之法
    律有利於行為人者，適用最有利於行為人之法律，刑法第2
    條第1 項固有明文。惟被告所犯之上開販賣仿冒商標商品罪
    及意圖銷售而擅自以重製於光碟之方法侵害他人之著作財產
    權罪均為集合犯，其犯罪行為終止前，其間法律縱有變更，
    但其行為既繼續實施至新法施行以後，自無行為後法律變更
    之可言。查刑法雖於94年2 月2 日修正公布，自95年7 月1
    日起施行，惟被告前開所犯之二罪之行為終了時已在上開新
    法施行後，應逕適用新法之規定，而不生新舊法比較之問題
    ，併予敘明。
  (五)就販賣仿冒商標商品罪部分，被告係以一販賣行為同時侵害
    二個商標專用權人之法益，觸犯相同之罪名，為想像競合犯
    ，應依刑法第55條規定，從一重處斷。又被告所犯前開二罪
    ，係以一行為而觸犯二罪名，為想像競合犯，應依刑法第55
    條之規定，從一重之著作權法第91條第3 項、第2 項之意圖
    銷售而擅自以重製於光碟之方法侵害他人之著作財產權罪處
    斷。
  (六)爰審酌被告並無前科，有臺灣高等法院被告前案紀錄表在卷
    可按，素行尚稱良好，雖因一時貪念而為本件犯行，惟所生
    危害非鉅，兼衡其犯罪之動機、目的、智識程度、所用手段
    、販賣期間不長、重製之數量不多及犯罪後坦承犯行，尚知
    悔悟，並與告訴人達成和解等一切情狀，量處如主文所示之
    刑，以資懲儆。
  (七)扣案之銷貨明細單1 紙、盜版真三國無雙4 本、盜版光碟片
    56片、ＤＣＤ空白光碟片79片、棉套2 包、帳冊2 本、彩色
    封面目錄9 本、ＰＳ２目錄3 本、電腦主機1 台，均係被告
    所有而供本件犯罪所用之物，業據被告供明在卷，併依著作
    權法第98條之規定，宣告沒收。
三、又被告行為後，中華民國96年罪犯減刑條例於民國96年7 月
    4 日制定公布，並自96年7 月16日施行，而按犯罪在中華民
    國96年4 月24日以前者，除本條例另有規定外，依下列規定
    減刑：一、死刑減為無期徒刑。二、無期徒刑減為有期徒刑
    二十年。三、有期徒刑、拘役或罰金，減其刑期或金額二分
    之一。又依本條例應減刑之罪，未經判決確定者，於裁判時
    ，減其宣告刑。依前項規定裁判時，應於判決主文同時諭知
    其宣告刑及減得之刑。再犯最重本刑為五年以下有期徒刑以
    下之刑之罪，依本條例規定減為六月以下有期徒刑、拘役者
    ，應於為減刑裁判時，併諭知易科罰金折算之標準，中華民
    國96年罪犯減刑條例第2 條第1 項、第7 條、第9 條分別定
    有明文。查被告上開自95年6 月間起至95年10月15日止期間
    ，犯商標法第82條販賣仿冒商標商品罪及著作權法第91條第
    3 項、第2 項之意圖銷售而擅自以重製於光碟之方法侵害他
    人之著作財產權罪，依想像競合犯之規定，從一重之著作權
    法第91條第3 項、第2 項之意圖銷售而擅自以重製於光碟之
    方法侵害他人之著作財產權罪處斷，經本院判處有期徒刑8
    月之情（詳見前述），核與中華民國96年罪犯減刑條例第2
    條第1 項第3 款規定相符，爰減其宣告刑二分之一，並依同
    條例第9 條、刑法第41條第1 項前段之規定，諭知易科罰金
    之折算標準。
四、查被告前未曾因故意犯罪受有期徒刑以上刑之宣告，有臺灣
    高等法院被告前案紀錄表佐卷可考，其因一時失慮致罹刑典
    ，然已坦承犯行，知所悔悟，並與告訴人達成和解，賠償告
    訴人所受損害，有賠償和解契約書1 紙在卷可考，經此偵審
    教訓，當知所警惕，而無再犯之虞，本院認所宣告之刑以暫
    不執行為適當，併依刑法第74條第1 項第1 款之規定，宣告
    緩刑2 年，用啟自新。
五、依刑事訴訟法第273 條之1 第1 項、299 條第1 項前段、第
    310 條之2 、第454 條第2 項，商標法第82條，著作權法第
    91條第3 項、第2 項、第98條，刑法第11條前段、第55條、
    第41條第1 項前段、第74條第1 項第1 款，中華民國96年罪
    犯減刑條例第2 條第1 項、第7 條、第9 條，判決如主文。
六、如不服本判決，得自收受送達之日起10日內向本院提出上訴
    狀（須附繕本）。
本案經檢察官王家春到庭執行職務。
中　　華　　民　　國　　96　　年　　9 　　月　　28　　日
                  刑事第十九庭  法　官  鄧雅心
以上正本證明與原本無異。
如不服本判決應於送達後10日內向本院提出上訴狀。
                                書記官　王小芬
中　　華　　民　　國　　96　　年　　9 　　月　　28　　日
附錄本案論罪科刑法條
著作權法第九十一條
擅自以重製之方法侵害他人之著作財產權者，處三年以下有期徒
刑、拘役，或科或併科新臺幣七十五萬元以下罰金。
意圖銷售或出租而擅自以重製之方法侵害他人之著作財產權者，
處六月以上五年以下有期徒刑，得併科新臺幣二十萬元以上二百
萬元以下罰金。
以重製於光碟之方法犯前項之罪者，處六月以上五年以下有期徒
刑，得併科新臺幣五十萬元以上五百萬元以下罰金。
著作僅供個人參考或合理使用者，不構成著作權侵害。
附件（起訴書）：
